Andi Surya Alam

Ringkasan

Saya merupakan lulusan Teknik Geologi dengan kesibukan sebagai tenaga ahli sistem informasi geografis dan berpengalaman dalam pengambilan data lapangan untuk pemetaan geologi. Selain itu saya juga memiliki ketrampilan untuk membuat analisis sistem informasi geografis berbasis web menggunakan HTML5, PHP, Javascript, Leaflet, PostgreSQL.

Pengalaman Kerja

Badan Pendapatan Daerah Kabupaten Jombang Tenaga Ahli Sistem Informasi Geografis

- Membuat peta objek pajak secara representatif
- Membuat sistem analisis dan update data spasial secara berkala terintegrasi secara online dengan PostgreSQL
- Memetakan objek pajak bumi dan bangunan
- Retifikasi peta berdasarkan citra satelit
- · Februari 2022 Sekarang

Jombang, Jawa Timur, Indonesia

Afindo Informatika Tenaga Ahli Sistem Informasi Geografis

- Melakukan spasial adjustment pada peta PBB

Februari 2022 - Maret 2022 (2 bulan)

Jombang, Jawa Timur, Indonesia

PT. Pertamina Hulu Rokan

Geologist and Geophyschist

- Mempelajari kondisi geologi regional cekungan
- Ikut serta rapat evaluasi cekungan sebagai notulen
- Digitasi peta fasies sedimen
- Mempelajari fundamental dan etos kerja perusahaan

Maret 2020 - Agustus 2020 (6 bulan)

Jabodetabek, Indonesia

Pengalaman Organisasi

Seksi Mahasiswa Ikatan Ahli Geologi Indonesia Universitas Pertamina (SM-IAGI UP)

Ketua Acara,

"Mangrove Visit Enterprised Future Geoscientist's Toward a Better Indonesia Disaster Residence" GeoStudent Competition 2019" Periode 2018 - 2019

Jabodetabek, Indonesia

Jabodetabek . Indonesia

HMTG "Mahandraga" Universitas Pertamina

Staff Divisi Lapangan, Penanggung jawab perlengkapan Periode 2017 - 2018

Sertifikat

- Web programing for GIS applications
- Display and alayze GIS data on the web with Leaflet
- Website Development Web Statis, Web Storage, Web Dinamis
- Intensive Spreadsheet / Excel Bootcamp



Kelahiran 10 Januari 1998

Kontak

andalam2@gmail.com



https://www.linkedin.com/in/andisuryaalam



https://wa.link/15e14k



https://suryaalam12.github.io/



Kediri, Jawa Timur https://maps.app.goo.gl/rehA33R1mvc6R3fc9

Pendidikan

2016 - 2021 Universitas Pertamina Teknik Geologi IPK : 3.15

Keahlian

- HTML5, CSS, JAVASCRIPT, AJAX
- PHP & POSTGRESQL
- LEAFLET & MAPBOX
- ARCGIS & QGIS

Bahasa

Bahasa Inggris Skor TOELF: 550

UNIVERSITAS PERTAMINA

dengan ini menyatakan bahwa

Andi Surya Alam

telah menyelesaikan dengan baik dan memenuhi semua persyaratan pendidikan Sarjana pada

Program Studi : Teknik Geologi

Fakultas : Teknologi Eksplorasi dan Produksi

Sehingga kepadanya diberikan gelar Sarjana Teknik (S.T.)

beserta hak dan kewajiban yang melekat pada gelar tersebut.

Diberikan di Jakarta pada 25 Oktober 2021

Rektor

Prof. Ir. I Gusti Nyoman Wiratmaja Puja, Ph.D.

Pelaksana Tugas Dekan

Dr. Eng. Paramita Jaya Ratri, S.Si., M.Si.



NIK

Nama

NIM

Tempat Lahir

Tanggal Lahir

Telah lulus sarjana pada tanggal

: 3506041001980002

: Andi Surya Alam

: 101216125

: Kediri

: 10 Januari 1998

: 22 September 2021





TRANSKRIP AKADEMIK **UNIVERSITAS PERTAMINA**

NIM Andi Surya Alam Kediri, 10-01-1998 Tempat, Tanggal Lahir

Tanggal Lulus 22-09-2021

No.	Kode	Mata Kuliah	sks	Nilai
1	CH1101	Kimia Dasar I	3	C
2	CH1201	Kimia Dasar II	3	C
3	GL1201	Geologi Fisik	3	B+
4	UP0013	Pengantar Teknologi dan Bisnis Energi	2	B-
5	UP1101	Berpikir Kritis	0 10	B+
6	UP1102	Tata Tulis Karya Ilmiah	2	В
7	UP1103	Bahasa Inggris I	2	B-
8	UP1104	Kalkulus I	4	С
9	UP1105	Fisika Dasar I	4	С
10	UP1201	Kalkulus II	4	С
11	UP1202	Fisika Dasar II	4	С
12	UP1203	Bahasa Inggris II	2	Α
13	UP1204	Berpikir Solusi Kreatif	2	B+
Jumlah Salah			36	

No.	Kode	Mata Kuliah	sks	Nila
ii q is	GL3101	Geologi Minyak dan Gas Bumi	3	A-
2	GL3102	Geodinamika	2	Α
3	GL3103	Mineral Optik dan Petrografi	3	C+
4	GL3105	Geomorfologi	3	A-
5	GL3106	Geologi Sejarah	2	В
6	GL3201	Interpretasi Seismik Geologi	3	B+
7	GL3202	Evaluasi Formasi	2	B+
8	GL3204	Geologi Lapangan	4	В
9	GL3205	Geologi Indonesia	2	A-
10	GL3206	Genesa Mineral Ekonomis	2	A
11	GL3207	Geologi Teknik	3	B+
12	GP3111	Pengantar Geofisika Eksplorasi	2	B+
13	GP3112	Pengantar Metode Seismik	2	B+
14	GP3213	Geostatistika dalam Geologi	2	В-
15	UP0012	Pancasila dan Kewarganegaraan	2	B+
Jumlah Juniversitas			37	Turas

Total sks Lulus IPK (Indeks Prestasi Kumulatif) : 3.15

Predikat Kelulusan : Sangat Memuaskan

Jenjang Pendidikan Program Studi

Teknik Geologi

Fakultas

Teknologi Eksplorasi dan Produksi

Nomor ljazah: 342012021000465

Tahun Kedua

No.	Kode	Mata Kuliah	sks	Nilai
1	GL2101	Geokimia Umum	2	С
2	GL2102	Sedimentologi dan Stratigrafi	4	B-
3	GL2103	Paleontologi	3	B-
4	GL2104	Kristalografi dan Mineralogi	2	В
5	GL2105	Volkanologi	2	B-
6	GL2107	Sistem Informasi Geografi	3	B-
7	GL2109	Pengantar Eksplorasi dan Produksi Energi	2	A-
8	GL2202	Stratigrafi Lanjut	2	B+
9	GL2203	Petrologi	3	В
10	GL2204	Geologi Panasbumi	2	С
11	GL2205	Geologi Kelautan	2	B-
12	GL2206	Hidrogeologi Umum	2	C+
13	GL2208	Teknik Penulisan dan Presentasi Ilmiah	2	A-
14	GL2209	Geologi Struktur	3	B+
15	GL2210	Mikropaleontologi dan Biostratigrafi	3	В
16	UP0011	Agama dan Etika	2	A-
Jumlah Universitas			39	esitas

No.	Kode	Mata Kuliah	sks	Nila
1	CO0011	Persiapan Memasuki Dunia Kerja dan Etika Profesi	2	Α
2	GL4101	Migas Non-konvensional dan Energi Terbarukan	2	A-
3	GL4102	Eksplorasi Geologi	3	Α
4	GL4103	Geologi Lingkungan	2	Α
5	GL4104	Regulasi dan Undang Undang Energi dan Mineral	2	A
6	GL4105	Manajemen dan Keekonomian Energi	2	C+
7	GL4106	Projek Eksplorasi dan Pengembangan Lapangan Terintegrasi	3	Α
8	GL4107	Pemetaan Mandiri	2	A-
9	GL4108	Geomechanics and Geopressure	2	A-
10	GL4110	Geologi Pemboran	2	A-
11	GL4113	Geologi Struktur Lanjut	2	A-
12	GL4201	Tugas Akhir	5	A
13	GL4202	Kerja Praktek	2	Α
14	UP3001	Magang	6	Α
15	UP3002	Magang Lanjutan	4	Α
100	Lunia Sissi Ford	Jumlah	41	

Jakarta, 25 Oktober 2021 Pelaksana Tugas Dekan

Fakultas Teknologi Eksplorasi dan Produksi

NIP: 116009

Tautan Portofolio



http://suryaalam12.github.io/